# 投资损失对应的递延所得税资产可以转回时无足够的应纳税所得额怎么办？

提问人：bigking1 时间：2016-01-14 22:31:55
比如我 14 年有一项投资失败了，被投资企业破产了。投资成本 1000 万元，全额确认了减值准备。 15 年我取得了破产清算证明文件，确认了损失 1000 万，可以税前扣除。可是 15 年我根本没赚钱，没有办法抵扣这 1000 万元损失，怎么办？ 1 ，是申请税局给我退税呢？ 2,还是增加亏损呢？在未来的 5 个年度内等待扣除呢？就是说我一项税前扣除权利，如果在可抵扣当期没有足够的应纳税所得额，我该项税前扣除权，将变成 5 年有效的税前扣除权了？ 3,如果 5 年内都不能取得足够的应纳税所得额，我这个投资损失税前扣除的权利就丧失了，那我不是亏大了？ 4,那我如果预计未来 5 年都没办法取得足够的应纳税所得额，那我在 14 年还能对此项减值确认250 万的递延所得税资产吗？

回答人：chenyiwei
在税务上，该事项认为是 2015 年内发生的投资损失，减少 2015 年度的应纳税所得额。如果 2015 年度应纳税所得额为负数，则可以结转以后年度弥补（最多 5 年）。这样就会转变为一项可抵扣亏损。 2014 年末就投资减值准备确认递延所得税资产时，就应考虑到后续税前扣除期间能否产生足够应纳税所得额的问题。如果可以预见到 2015 年内税务上将发生亏损的，则不建议在 2014 年末确认递延所得税资产。如果 2014 年末确实无法预见的，则 2014 年末可以确认递延所得税资产，但在 2015 年末时需谨慎评价未来 5 年内可获得足够的用于弥补税务亏损的应纳税所得额的可能性，确定能否保留该递延所得税资产。